臺灣臺中地方法院臺中簡易庭民事判決
111年度中簡字第282號
原      告  玉山商業銀行股份有限公司


法定代理人  黃男州  
訴訟代理人  李宜靜  

            許耀中  

被      告  黃維民  

上列當事人間請求返還借款事件，經本院於民國111年2月22日言
詞辯論終結，判決如下：
    主    文
被告應給付原告新臺幣319,680元，及其中新臺幣69,964元，自
民國110年3月24日起至清償日止，按週年利率百分之15計算之利
息，暨按上開利率百分之20計算之違約金。
訴訟費用新臺幣3,420元由被告負擔。
本判決得假執行。
    事 實 及 理 由
壹、程序事項
    按訴狀送達後，原告不得將原訴變更或追加他訴，但擴張或
    減縮應受判決事項之聲明者，不在此限，民事訴訟法第255 
    條第1項第3款定有明文。原告起訴時原請求：被告應給付原
    告新臺幣（下同）344,229元，及其中77,151元，自民國110
    年3月24日起至清償日止，按週年利率百分之15計算之利息
    ，暨其逾期在6個月以內者，按上開利率百分之10，逾期超
    過6個月者，按上開利率百分之20計算之違約金。嗣於111年
    1月8日具狀變更聲明為：被告應給付原告319,680元，及其
    中69,964元，自民國110年3月24日起至清償日止，按週年利
    率百分之15計算之利息，暨按上開利率百分之20計算之違約
    金（見本院卷第37頁民事更正狀）。核屬減縮應受判決事項
    之聲明，核與上開規定相符，應予准許。
貳、實體事項　　
一、原告主張：被告於91年4月29日向原告申辦現金卡，並簽立
    現金卡約定書(下稱系爭契約)，依約使用系爭現金卡動用其
    信用額度，應每月償還，計息方式則按年利率18.25％計算；
    債務人如有任何一宗債務不依約清償本金或利息者，全部債
    務視同到期；如遲延履行時，除仍依約計付利息外，暨逾期
    在6個月以內者，按約定利率百分之10計付違約金，逾期超
    過6個月部分，另按約定利率百分之20計付違約金。詎被告
    動用其信用額度後，卻自92年11月23日未依約繳款，迄今尚
    積欠本金69,964元及如聲明所示之利息及違約金未為清償，
    顯有違約之事實，依上述約定，被告顯已喪失期限利益，視
    為全部到期，原告得向被告請求全數清償，爰依系爭契約書
    之約定提起本件訴訟，並聲明如主文第1項所示。
二、被告則以：原告催討的是90年間的債務，原告大約於93年通
    知伊還款，伊應已清償完畢，且一般而言，應該不會那麼久
    才催款，認為沒有積欠該筆債務等語，資為抗辯。並聲明：
    原告之訴駁回。
三、原告主張之上揭事實，業據其提出與其所述相符之現金卡借
    款契約書、帳務交易明細、存戶交易明細、債權額計算書等
    件為證(見司促卷第7-10頁、本院卷第41-45頁)，核與所述
    情節相符。被告就原告主張欠款之事實不爭執，惟稱前開債
    務原告大約於93年通知伊還款，伊應已清償完畢云云，惟被
    告就所欠債務已經清償，並未舉證證明，空言抗辯自不足採
    ，堪認原告前開主張之事實為真正；此外，被告未再說明原
    告之請求有何無理由之處，自難為其有利之認定。從而，原
    告依現金卡借款契約請求被告給付如主文第1項所示之本金
    、利息及違約金為有理由，應予准許。
四、本件係適用簡易程序所為被告敗訴之判決，依民事訴訟法第
    第436條第2項、第389條第1項第3款規定，應依職權宣告假
    執行。
五、本件訴訟費用額確定為3,420元（即第一審裁判費），依民
    事訴訟法第78條，由被告負擔。
中　　華　　民　　國　　111 　年　　3 　　月　　22　　日
                      臺灣臺中地方法院臺中簡易庭
                                  法　官　張清洲
以上為正本係照原本作成。
如不服本判決，應於送達後20日內，向本院提出上訴狀並表明上
訴理由，如於本判決宣示後送達前提起上訴者，應於判決送達後
20日內補提上訴理由書（須附繕本）。如委任律師提起上訴者，
應一併繳納上訴審裁判費。
中　　華　　民　　國　　111 　年　　3 　　月　　22　　日
                                  書記官  張清洲